臺灣臺北地方法院刑事判決
111年度審易字第140號
公  訴  人  臺灣臺北地方檢察署檢察官
被      告  謝爲至


上列被告因妨害名譽案件，經檢察官提起公訴（110年度偵字第3
3478號），本院判決如下：
    主  文
謝爲至犯公然侮辱罪，處拘役貳拾日，如易科罰金，以新臺幣壹
仟元折算壹日。
    事  實
一、謝爲至於民國110年10月29日中午12時52分許，騎乘機車行
    經不特定人得共見共聞之臺北市大安區延吉街與忠孝東路4
    段路口，因與楊㨗翔發生行車糾紛，竟基於公然侮辱之犯意
    ，在楊㨗翔所駕駛營業小客車之車旁及車前，向楊㨗翔辱稱：
    「幹你娘」、「幹你娘機掰」（台語）等語，足以貶損楊㨗
    翔之人格評價。
二、案經楊㨗翔訴由臺北市政府警察局大安分局報告臺灣臺北地
    方檢察署檢察官偵查起訴。
    理  由
一、證據能力部分：
    本案據以認定事實之供述證據，檢察官及被告謝爲至於本院
    言詞辯論終結前均未爭執其證據能力，經審酌該等證據之取
    得並無違法，且與本案待證事實具有關聯性，依刑事訴訟法
    第159條之5之規定，自有證據能力；至非供述證據部分，與
    本案事實具關聯性，且非公務員違背法定程序所取得，依同
    法第158條之4規定反面解釋，亦具證據能力。
二、實體部分：
  ㈠認定事實所憑之證據及理由：
    訊據被告固坦承有於前揭時、地，與告訴人楊㨗翔發生行車
    糾紛，並有口出「幹你娘」（台語）等語，惟矢口否認有何
    公然侮辱犯行，辯稱：當時我講「幹你娘」（台語）時，是
    在講電話，我沒有講「幹你娘機掰」（台語）云云。經查：
　⒈被告確有於前開時間、地點對告訴人口出「幹你娘」、「幹
    你娘機掰」（台語）等語之事實，除據告訴人於警詢、偵查
    時均指訴明確外（見偵卷第11至13、43至44頁），並經本院
    當庭勘驗告訴人所提之行車紀錄器影像光碟屬實（見偵卷第
    17頁、本院卷第39頁），是被告前開所陳其沒有講「幹你娘
    機掰」（台語）云云，即與告訴人指訴及卷內客觀證據不合
    ，難以採信。又被告雖辯稱其講「幹你娘」（台語）時，是
    在講電話，並非係辱罵告訴人云云，然觀之被告口出「幹你
    娘」（台語）時，係在與告訴人發生衝突中，且於口出「幹
    你娘」（台語）後，旋即又口出「衝三洨啦」（台語）等語
    ，則其顯係在辱罵告訴人，甚為顯明。
　⒉刑法所稱之「公然」，係指不特定人或多數人得以共見共聞
    之狀態（司法院釋字第145號解釋參照）。查本件被告辱罵
    告訴人之地點，係在臺北市大安區延吉街與忠孝東路4段路
    口，不特定人均得自由經過，故被告在不特定人得以共見共
    聞之場所，以「幹你娘」、「幹你娘機掰」（台語）等語辱
    罵告訴人，被告自有公然侮辱之犯行。
　⒊綜上，本案事證明確，被告所為之公然侮辱犯行，堪以認定
    ，應依法論科。 
　㈡論罪科刑：
  ⒈核被告所為，係犯刑法第309條第1項之公然侮辱罪。
  ⒉被告於上開時、地對告訴人口出「幹你娘」、「幹你娘機掰
    」（台語）等語，係於密切接近之時間、地點實施，且侵害
    同一告訴人之法益，各行為之獨立性極為薄弱，依一般社會
    健全觀念，在時間差距上，難以強行分開，應視為數個舉動
    之接續施行，合為包括之一行為予以評價，屬接續犯。　
　⒊爰審酌被告公然侮辱告訴人，貶損告訴人之人格，並使告訴
    人感受不堪，所為實非可取。又犯後否認犯行，飾詞狡辯，
    態度不佳，兼衡其自陳之教育程度及家庭經濟狀況（見本院
    卷第69頁），暨其犯罪動機、造成之損害、未與告訴人達成
    調解、告訴人於本院表示之意見（見本院卷第69頁）等一切
    情狀，量處如主文所示之刑，並諭知易科罰金之折算標準，
    以資懲儆。
　㈢至被告雖聲請送聲紋辨識，欲證明被告沒有辱罵告訴人「幹
    你娘機掰」（台語）等語，惟此部分之犯罪事實業經本院依
    卷內證據認定如前，故上開聲請調查證據部分，應無再予調
    查必要，併與敘明。
據上論斷，應依刑事訴訟法第299條第1項前段，刑法第309條第1
項、第41條第1項前段，刑法施行法第1條之1第1項，判決如主文
。
本案經檢察官吳文琦提起公訴，檢察官吳春麗到庭執行職務。
中　　華　　民　　國　　111 　年　 　4  　月　  20  　日
　　　　　　　　　刑事第二十一庭法　官　倪霈棻
上正本證明與原本無異。 
如不服本判決應於收受送達後20日內向本院提出上訴書狀，並應
敘述具體理由；其未敘述上訴理由者，應於上訴期間屆滿後20日
內向本院補提理由書（均須按他造當事人之人數附繕本）「切勿
逕送上級法院」。告訴人或被害人如對於本判決不服者，應具備
理由請求檢察官上訴，其上訴期間之計算係以檢察官收受判決正
本之日期為準。 因疫情而遲誤不變期間，得向法院聲請回復原
狀。
                                書記官  吳雪華
中　　華　　民　　國　　111 　年　　4 　　月　　22　　日
附錄本案論罪科刑法條：
中華民國刑法第309條
公然侮辱人者，處拘役或9千元以下罰金。
以強暴犯前項之罪者，處1年以下有期徒刑、拘役或1萬5千元以
下罰金。